臺灣臺中地方法院刑事判決　　　　　　　94年度訴字第3510號
公　訴　人　臺灣臺中地方法院檢察署檢察官
被　　　告　甲○○
上列被告因妨害自由等案件，經檢察官提起公訴（94年度偵緝字
第1285號），茲被告於準備程序中就被訴事實為有罪之陳述，受
命法官於聽取當事人之意見後，由本院合議庭裁定由受命法官獨
任進行簡式審判程序，判決如下：
    主    文
甲○○意圖為自己不法之所有，以恐嚇使人將本人之物交付，未
遂，累犯，處有期徒刑伍月，如易科罰金，以佰元折算壹日。
    犯罪事實及理由
一、犯罪事實：
    緣甲○○曾於民國九十三年間，遭冒充刑警之姓名年籍不詳
    之成年男子以槍柄毆打其頭部，致其頭部受有傷害，因懷疑
    係與其因女子劉美貞發生三角感情糾紛之乙○○所為，遂為
    報仇，竟與姓名年籍不詳之成年男子三名，於同年十月十五
    日凌晨二時許，駕車至臺中縣東勢鎮○○路「山隆加油站」
    前，並由甲○○打電話向乙○○佯稱欲向之購買東西，而誘
    使乙○○前往會面，乙○○依約抵達後，甲○○乃要求乙○
    ○上車與其至他處談判，因乙○○不從，甲○○等人即共同
    基於普通傷害及妨害自由之犯意聯絡，分持木棍及塑膠水管
    毆打乙○○，乙○○終因寡不敵眾，而遭甲○○等人押解上
    車，甲○○等人旋即駕車將乙○○載往臺中縣大甲溪邊，而
    剝奪乙○○之行動自由；俟車行至臺中縣大甲溪旁時，甲○
    ○乃自行基於意圖為自己不法之所有之犯意，要乙○○交出
    新臺幣（下同）二十萬元之賠償費，並恫稱：若不交出，則
    要將之丟入大甲溪內等語，乙○○因心生畏懼迫於無奈而同
    意，並帶同甲○○等人返回其住處拿取提款卡，再至自動櫃
    員機欲提領現金，惟因帳戶內已無存款，故未提領成功；甲
    ○○等人見乙○○似無誠意，乃承前開傷害之犯意，再次毆
    打乙○○，並要求乙○○撥打電話回家要錢，乙○○遂撥打
    電話予其母親，並謊稱因發生車禍需賠償對方二、三萬元，
    其母親表示身上只有五千元，甲○○等人聽聞後原打算派人
    佯裝修車廠員工至乙○○母親家收取，乙○○乃再次撥打電
    話回家，因接電話者為其妹妹，而其妹妹表示要看到撞傷情
    形始願付款，甲○○等人因而取財未能得逞，惟仍心有不滿
    ，故仍持續控制乙○○之行動自由；迄至同日下午三時許，
    始在不詳地點將乙○○釋放，計共控制乙○○之自由達十三
    小時許，乙○○並受有背部多處挫傷、皮下瘀腫、雙側膝部
    脛前挫傷瘀腫、右肩部挫扭傷等傷害。
二、證據名稱：
（一）被告甲○○於偵查中之自白，及於本院準備程序及審理時
      為認罪之陳述。
（二）被害人乙○○於警詢及偵查中之指述。
（三）東勢鎮農會附設農民醫院九十三年十月十七日出具之診斷
      證明書一紙。
三、被告甲○○所犯刑法第二百七十七條第一項之普通傷害罪、
    同法第三百零二條第一項之剝奪他人行動自由罪及同法第三
    百四十六條第三項、第一項之恐嚇取財未遂間，有方法、結
    果之牽連犯關係，應依刑法第五十五條規定，從一重之恐嚇
    取財未遂罪處斷。又被告甲○○已實行恐嚇取財之犯行，惟
    尚未得財，自係著手於犯罪之實行而未遂，應依刑法第二十
    六條前段規定，減輕其刑。
四、被告前於八十四年間，因違反麻醉藥品管理條例案件，經本
    院以八十四年度訴字第一七七三號判決判處有期徒刑五年二
    月，經上訴後，亦由臺灣高等法院臺中分院以八十五年度上
    更一字第一九五號判決判處有期徒刑五年二月，並經最高法
    院駁回上訴確定；又於八十六年間，因違反麻醉藥品管理條
    例案件，經本院以八十六年度訴字第二０八三號判決判處有
    期徒刑五月確定；再於八十六年間，因竊盜案件，經本院以
    八十六年度易字第一七二三號判決判處有期徒刑三月，並經
    臺灣高等法院臺中分院以八十六年度上訴字第二五八五號判
    決駁回上訴確定，前開三罪所處之刑，經法院裁定應執行有
    期徒刑五年六月確定後，經入監執行，於九十二年八月二十
    二日執行完畢等情，有被告之臺灣高等法院被告前案紀錄表
    及臺灣臺中地方法院檢察署刑案資料查註紀錄表各一份在卷
    足參，其於五年以內再犯本件有期徒刑以上之罪，為累犯，
    應依刑法第四十七條規定加重其刑，並先加後減之。
五、依刑事訴訟法第二百七十三條之一第一項、第二百九十九條
    第一項前段、第三百十條之二、第四百五十四條第一項，刑
    法第三百四十六條第三項、第一項、第三百零二條第一項、
    第二百七十七條第一項、第五十五條、第二十六條前段、第
    四十七條、第四十一條第一項前段，罰金罰鍰提高標準條例
    第一條前段、第二條，判決如主文。
六、如不服本判決，得於判決書送達之日起十日內，以書狀敘述
    理由，向本院提出上訴（須附繕本）。
中    華    民    國    94    年    11    月    30    日
                  刑事第十三庭  法  官  許月馨
上正本證明與原本無異。
中    華    民    國    94    年    12    月     2    日
                                書記官  詹東益
附錄論罪科刑法條
刑法第277條第1項
傷害人之身體或健康者，處3年以下有期徒刑、拘役或1千元以下
罰金。
刑法第302條第1項
私行拘禁或以其他非法方法，剝奪人之行動自由者，處5年以下
有期徒刑、拘役或300元以下罰金。
刑法第346條
意圖為自己或第三人不法之所有，以恐嚇使人將本人或第三人之
物交付者，處6月以上 5年以下有期徒刑，得併科1千元以下罰金
。
以前項方法得財產上不法之利益，或使第三人得之者，亦同。
前二項之未遂犯罰之。
